【裁判字號】    95,交上易,230
【裁判日期】    950411
【裁判案由】    過失傷害
【裁判全文】
臺灣高等法院臺中分院刑事判決       95年度交上易字第230號
上  訴  人  臺灣臺中地方法院檢察署檢察官
上  訴  人
即  被  告  甲○○
選任辯護人  劉瑩玲律師
上列上訴人等因被告過失傷害案件，不服臺灣臺中地方法院94年
度交易字第404號，94年12月6日第一審判決（起訴案號：臺灣臺
中地方法院檢察署94年度偵字第9351號、第10780 號），提起上
訴，本院判決如下：
    主  文
上訴駁回。
    事  實
一、甲○○於民國（下同）94年3月5日下午4時30 分許，駕駛車
    牌號碼V5- 3852號自小客車，沿臺中縣臺中港路快車道往沙
    鹿方向行駛，途經臺中縣龍井鄉○○○路坪頂加油站前，本
    應注意汽車在雙向二車道行駛，在快慢車道間變換車道時，
    應讓直行車先行，並注意安全距離，且依當時情形，路面無
    障礙，並無不能注意之情事，竟疏未注意，未讓丙○○所騎
    乘車牌號碼HH5-047 號而沿臺中港路慢車道往沙鹿方向直行
    之重型機車先行，仍駕駛前開自小客車逕自臺中港路快車道
    向右切入慢車道，丙○○所騎乘之前開機車亦疏未注意車前
    狀況，煞車不及，機車前輪檔泥板前端撞擊小客車右後保險
    桿端，致丙○○人車倒地，受有顏面多處外傷、下唇內側裂
    傷之傷害。甲○○肇事後見被害人受傷，即以其自小客車載
    被害人就醫，並至臺中縣警察局沙鹿分駐所報案，旋與受理
    警員重返車禍現場說明肇事經過而接受裁判。
二、案經丙○○訴由臺中縣警察局烏日分局報請臺灣臺中地方法
    院檢察署檢察官偵查起訴。
    理  由
一、訊據被告甲○○坦承於上揭時、地，駕駛車牌號碼 V5-3852
    號自用小客車與告訴人丙○○所騎乘車牌號碼HH5-047 號重
    型機車發生擦撞，致告訴人人車倒地受傷屬實，惟否認有何
    過失傷害之情事，辯稱：當時其駕駛之自用小客車已切入慢
    車道直行，係告訴人機車從後追撞自用小客車云云。經查，
    告訴人於警詢時陳稱：被告駕車沿臺中港路快車道行駛，而
    伊則騎車沿同路慢車道往同方向行駛，至肇事路口時，被告
    小客車切入慢車道，伊發現時自用小客車已有三分之二車身
    進入該車道，伊閃避不及，機車前方斜板前端碰撞自用小客
    車右後保險桿角，致人車倒地受有顏面多處外傷、下唇內側
    裂傷等語，並有其提出之診斷證明書、警方繪製之道路交通
    事故現場圖、道路交通事故調查報告表(一)(二)各1 紙及照片12
    張在卷可證，顯見告訴人所受前開傷害，確係被告駕車沿臺
    中港路快車道往沙鹿方向行駛，向右切入該路慢車道時，與
    告訴人所騎乘沿同路慢車道往沙鹿方向行駛之機車發生擦撞
    所致。按汽車在雙向二車道行駛，在快慢車道間變換車道時
    ，應讓直行車先行，並注意安全距離，道路交通安全規則第
    97條第5 款訂有明文。本件車禍之發生，依告訴人所述二車
    碰撞之部位及卷附二車車損照片以觀，係被告之自用小客車
    從快車道切入慢車道後之瞬間，為告訴人之機車從後追撞，
    告訴人固有疏未注意車前狀況，煞車不及之情形，然被告由
    快車道切入慢車道未讓慢車道上之直行車先行，致告訴人應
    變不及，雖將車頭向右閃避，仍擦撞被告自小客車之右後保
    險桿末端而致人車倒地受傷，足徵被告之駕車行為顯有過失
    ，且被告之過失行為與告訴人之傷害間有相當因果關係。又
    本件經送臺灣省臺中縣區車輛行車事故鑑定委員會鑑定結果
    ，亦認被告甲○○駕駛V5- 3852號自用小客車變換車道未讓
    直行車先行，為肇事主因，丙○○駕駛HH5- 047普通重型機
    車未注意車前狀況謹慎行駛，為肇事次因，有該委員會94年
    10月26日中縣鑑字第0945503226 號函及鑑定意見書各1份附
    卷可佐，被告辯無行車過失，非可採取，其犯行應堪認定。
二、核被告所為，係犯刑法第284條第1項之過失傷害罪。被告肇
    事後，見被害人受傷，即以其自小客車載被害人到沙鹿光田
    醫院就醫，旋向沙鹿警察分駐所報案，並與受理報案之警員
    重返車禍現場說明肇事經過及製作警訊筆錄，接受裁判，已
    據受理報案之警員乙○○於本院結證供明。是被告所為，已
    合於自首條件，應依自首規定減輕其刑。原審適用刑法第28
    4條第1項前段、第62條前段、第41 條第1項前段、罰金罰鍰
    提高標準條例第1條前段、第2條之規定，審酌被告之過失程
    度、告訴人與有過失及其所受傷勢、被告之犯後態度等一切
    情狀，量處拘役四十日，並諭知易科罰金之折算標準示懲。
    其認事用法及量刑，核無不合，檢察官上訴意旨以被告不符
    自首要件暨原審量刑過輕，及被告上訴謂其並無過失云云，
    均為無理由，應予駁回。
三、據上論斷，應依刑事訴訟法第368條，判決如主文。
本案經檢察官丁○○到庭執行職務。
中    華    民    國    95    年    4     月    11    日
                刑事刑三庭  審判長法  官  王  增  瑜
                                  法  官  廖  柏  基
                                  法  官  陳  欣  安
上列正本證明與原本無異。
不得上訴。
                                  書記官  阮  正  枝
中    華    民    國    95    年    4     月    13    日
附錄：
刑法第284條第1項
因過失傷害人者，處六月以下有期徒刑，拘役或五百元以下罰金
，致重傷者，處一年以下有期徒刑、拘役或五百元以下罰金。
                                                      Ｆ


司法院資訊處製作；財團法人民間司法改革基金會備份。
